臺灣高等法院民事判決
110年度上易字第855號
上訴人即
附帶被上訴人　 王語心　　
訴訟代理人　   蕭蒼澤律師
被上訴人即　
附帶上訴人　   邱荷絢　　
訴訟代理人　   高振格律師
　　　　　　   柯德維律師

上列當事人間請求損害賠償事件，上訴人對於中華民國110年4月
30日臺灣臺北地方法院109年度訴字第5879號第一審判決提起上
訴，被上訴人提起附帶上訴，本院於110年11月10日言詞辯論終
結，判決如下：
    主      文
上訴駁回。
原判決關於駁回附帶上訴人後開第3項之訴部分，及該部分假執
行之聲請，暨訴訟費用之裁判均廢棄。
附帶被上訴人應再給付附帶上訴人新臺幣20萬元及自民國109年9
月22日起至清償日止，按年息百分之5計算之利息。
其餘附帶上訴駁回。
經廢棄之第一審訴訟費用，由上訴人負擔；第二審訴訟費用，關
於上訴部分，由上訴人負擔；關於附帶上訴部分，由兩造平均負
擔。
    事實及理由
壹、程序部分
    按本法所稱性侵害犯罪，係指觸犯刑法第221條至第227條、
    第228條、第229條、第332條第2項第2款、第334條第2項第2
    款、第348條第2項第1款及其特別法之罪。又司法機關所製
    作必須公示之文書，不得揭露被害人之姓名、出生年月日、
    住居所及其他足資識別被害人身分之資訊，性侵害犯罪防治
    法第2條第1項、第12條第2項分別定有明文。本件上訴人即
    附帶被上訴人王語心（下逕稱其名）抗辯遭訴外人黃俊宏（
    下逕稱其名）強制猥褻，並對其提起妨害性自主等之刑事告
    訴，業經檢察官為不起訴處分確定，有臺灣新北地方檢察署
    檢察官107年度偵字第33182號、第37134號不起訴處分書、
    臺灣高等檢察署108年度上聲議字第10002號處分書在卷可按
    （見本院卷第163-176頁），且本院審理調查後亦認王語心
    與黃俊宏為男女交往關係（詳如後述），王語心並非性侵害
    犯罪防治法所指之被害人，而無依該法第12條第2項不得揭
    露其姓名、住居所或其他足資辨識身分資訊之限制，合先敘
    明。
貳、實體部分　　
一、被上訴人即附帶上訴人邱荷絢（下逕稱其名）主張：伊與黃
    俊宏為夫妻關係，王語心與黃俊宏因有商業上來往而認識，
    嗣因王語心經營之藝術國際精品股份有限公司（下稱藝術公
    司）經濟狀況不佳，黃俊宏遂於民國107年3月間與王語心合
    夥開設合和公司，承接王語心原公司業務。詎王語心明知黃
    俊宏為有配偶之人，竟於107年7月2日、12日與黃俊宏前往
    臺北市中山區維多利亞酒店、首都大飯店內共處一室；另於
    107年8月20日與黃俊宏至伊與黃俊宏位於新北市三峽區住處
    ，並在住處、大樓電梯、一樓大廳、大廳外人行道上擁抱、
    親吻、十指緊扣，王語心與黃俊宏間顯有逾越一般男女社交
    之行為，不法侵害其配偶身分法益且情節重大，致伊精神上
    痛苦，爰依民法第184條第1項前段、後段、第2項、第195條
    第1項規定求命㈠王語心應給付新臺幣（下同）120萬元，及
    自起訴狀繕本送達翌日起至清償日止，按週年利率5％計算之
    利息、㈡願供擔保請准宣告假執行（原審判命王語心應給付2
    0萬元本息，駁回其餘之訴，王語心不服提起上訴）。並答
    辯聲明：上訴駁回。另邱荷絢就其敗訴部分之其中40萬元，
    提起附帶上訴，其附帶上訴聲明：㈠原判決關於駁回其後開
    第2項之訴部分廢棄、㈡王語心應再給付40萬元及自起訴狀繕
    本送達翌日起至清償日止，按週年利率5％計算之利息。
二、王語心則以：伊原經營之藝術公司因市場銷售不佳致生財務
    周轉壓力，黃俊宏原為公司之客戶，主動提出要開設新公司
    （即合和公司）並承接藝術公司原有業務，並請伊擔任合和
    公司業務經理，伊係受僱於黃俊宏之合和公司，均須聽從黃
    俊宏之指示。黃俊宏更常藉討論公事邀約伊至餐廳、飯店，
    107年7月2日、12日均為黃俊宏以公事為由邀約伊至飯店同
    處一室，黃俊宏更違反伊意願對伊猥褻或性騷擾，伊為度過
    經濟難關僅能選擇隱忍。另107年8月20日藝術公司之客戶突
    至合和公司要求搬取現場貨品，與黃俊宏起爭執，當日黃俊
    宏以安全為由接送伊下班，伊上車後黃俊宏卻載伊至其住處
    討論今日之糾紛，伊出於愧疚而不敢拒絕，嗣黃俊宏不斷向
    伊勸酒、強脫伊衣服、親吻伊，對伊猥褻或性騷擾，伊亦僅
    能閃躲、隱忍，伊並無故意或過失侵害邱荷絢配偶權之行為
    等語，資為抗辯。並上訴聲明：㈠原判決不利部分廢棄、㈡邱
    荷絢第一審之訴及假執行之聲請均駁回。附帶上訴之答辯聲
    明：附帶上訴駁回。
三、邱荷絢主張王語心與其配偶黃俊宏有逾越一般男女社交之行
    為，不法侵害其配偶身分法益且情節重大，應賠償非財產上
    損害，為王語心所否認，並以前揭情詞置辯，經查：
  ㈠依民法第184條第1項前段、第195條第1項前段、第3項之規定
    ，因故意或過失，不法侵害他人之權利者，負損害賠償責任
    ，不法侵害他人基於配偶關係之身分法益而情節重大者，被
    害人雖非財產上之損害，亦得請求賠償相當之金額。婚姻係
    以夫妻之共同生活為其目的，配偶應互相協力保持其共同生
    活之圓滿安全及幸福，而夫妻互守誠實為共同生活之圓滿安
    全及幸福之必要條件，故應解為配偶因婚姻契約而互負誠實
    之義務，配偶之一方行為不誠實，破壞共同生活之圓滿安全
    及幸福者，即為違反因婚姻契約之義務而侵害他方之權利（
    最高法院55年台上字第2053號裁判意旨參照）。是侵害配偶
    權之行為，並不以通姦行為為限，倘夫妻之一方違反婚姻誠
    實義務，與婚姻外之第三人發生通姦以外親密行為，而破壞
    他人婚姻共同生活之圓滿、安全及幸福，該行為人（含配偶
    之一方及婚姻外之第三人）即屬侵害婚姻關係存續中之他方
    配偶基於配偶關係之身分法益，情節重大，他方自得依上開
    規定請求非財產上之損害賠償。
  ㈡邱荷絢主張王語心與黃俊宏於107年7月2日、同年月12日在維
    多利亞酒店、首都大飯店房間內共處一室並脫去衣物，及於
    同年8月20日在黃俊宏位於新北市三峽住處之大樓電梯與黃
    俊宏有擁抱親吻、牽手等情，侵害其配偶權情節重大。王語
    心固不否認於上開時地與黃俊宏共處一室，然辯稱：107年7
    月2日因為業務關係才會到維多利亞酒店，且是黃俊宏堅持
    到房間討論業務。107年7月12日是因為黃俊宏身體不舒服，
    才到飯店休息，卻遭黃俊宏強制猥褻。107年8月20日在黃俊
    宏住處電梯之接吻、牽手亦是違反伊之意願云云（見原審卷
    第144-145頁）；經查：
　⒈王語心於警詢時稱：107年7月2日在維多利亞酒店伊與黃俊宏
    中午在牛排餐廳用餐，用餐後黃俊宏問可不可以陪他休息，
    伊有拒絕，他說只是想去房間喝點酒休息一下，伊不想做的
    事他不會勉強，進房間後他有開酒，伊喝大概幾口…伊等躺
    在床上聊天…。107年7月中伊等在萬豪酒店開完會，黃俊宏
    說他不舒服問可不可以陪他去附近休息，伊開車載他到首都
    大飯店大直店，伊等一起去櫃檯訂房休息，進房後聊了一下
    ，他突然從正面抱著伊，很急著想要脫伊的衣服，伊說單純
    休息聊天可以，如果要發生什麼伊不願意。107年8月20日伊
    下班後要去搭公車，黃俊宏叫伊上車問要去哪裡要戴伊，伊
    當天心情不好，黃俊宏說要不要去他家聊聊，上樓進入住處
    後，伊等一邊喝酒一邊聊天，後來他開始親伊左臉，伊等有
    自然的擁抱和親吻，伊也有親他，伊脫了自己的上衣…等語
    （見本院卷第254-256頁、107年度偵字第33182號偵查卷《下
    稱偵查卷》第9-10頁背面）。再依黃俊宏於檢察官偵查時之
    供述略為：107年7月2日前，伊與王語心常因合夥業務去喝
    咖啡，該日後發展為合夥以外之關係。107年7月2日我們吃
    完午餐，就去維多利亞酒店休息，…因為剛吃午餐的關係，
    我們還去清潔牙齒，之後我們就有親吻，互相撫摸對方的身
    體，之後我脫掉她的上衣，王語心將自己褲子脫掉…。107年
    7月12日去首都飯店我們各自洗澡，躺在床上聊天…當天因王
    語心生理期來，伊只有親吻她的胸部…。107年8月20日來我
    家，一開始在談債務問題，當時我們有喝酒…我們在電梯裡
    親吻了3次…等語（見本院卷第261-263頁、偵查卷第30-31頁
    ）。足認王語心與黃俊宏於107年7月2日後發展為男女交往
    關係，且於上揭時地與黃俊宏共處一室，並有親密之肢體接
    觸，且其等在黃俊宏住處有擁抱、親吻，王語心並脫去上衣
    之情事。
　⒉依原審勘驗黃俊宏住處電梯內監視器錄影畫面，勘驗結果：
    （見原審卷第410-413頁）：
　　檔案名稱：20180822113144
　　⑴（00分27秒~00分38秒）
　　  （畫面時間：08/20/2018 22:02:10-22:02:20）
　　  畫面：黃俊宏站到王語心面前，主動親吻王語心，王語心
　    並未反抗，王語心與黃俊宏接吻2次，王語心與黃俊宏親 
　　  吻時，有稍微後退。
　　⑵（00分38秒~00分48秒）
　　　（畫面時間：08/20/2018 22:02:21-22:02:30）
    　畫面：電梯門開，王語心與黃俊宏牽手。王語心、黃俊宏
　　　先後走出電梯，王語心有回頭看一下黃俊宏，黃俊宏伸手
　　　搭一下王語心肩膀。
　　檔案名稱：20180904153029-畫面1
　　⑶（00分06秒~00分19秒）
　　　（畫面時間：08/20/2018 22:02:53-22:03:07）
　　　畫面：王語心與黃俊宏自畫面右邊出現穿越大廳，至大門
　　　前停下，王語心用右手搭了一下黃俊宏肩膀。
　　⑷（00分19秒~00分38秒）
　　　（畫面時間：08/20/2018 22:03:07-22:03:24）
　　　畫面：王語心與黃俊宏停在原處交談。
　　⑸（00分38秒~00分53秒）
　　　（畫面時間：08/20/2018 22:03:24-22:03:39）
　　　畫面：黃俊宏伸出雙手觸碰王語心的雙手，並向前靠近王
　　　語心身體，王語心仍站在原地，後王語心伸出左手撥頭
　　　髮，黃俊宏之左手仍觸碰王語心右手。
　　⑹（00分53秒~01分15秒）
　　　（畫面時間：08/20/2018 22:03:39-22:04:01）
　　　畫面：黃俊宏右手放開王語心，並指向大門。王語心與黃
　　　俊宏一同走向大門，王語心按開門鈕後兩人一同離去。　
　　⑺是依上開⑴-⑹之畫面以觀，王語心與黃俊宏於107年8月20日
      在黃俊宏住處之電梯內，確有親吻以及牽手的情形，且兩
      人沿途相互交談，態度自若，堪以認定。至於王語心抗辯
      原判決記載「十指交扣」與勘驗筆錄記載「牽手」等語不
      符，惟依監視器翻拍照片可看出王語心之右手與黃俊宏之
      左手確有「十指交扣」之情（王語心之右手在上，黃俊宏
      之左手在下，見原審卷第25頁），而「十指交扣」亦為牽
      手之態樣之一，雖原判決使用之用語與勘驗筆錄不同，然
      均符合原審卷第25頁所呈現之畫面，無礙於法院認定王語
      心與黃俊宏在電梯內牽手及接吻。王語心此部分之抗辯，
      委無足採。
　⒊王語心雖辯稱：在電梯內是被動接受黃俊宏親吻，且是黃俊
    宏拉著伊往前走，並非合意牽手、接吻云云；惟依上開勘驗
    結果，黃俊宏與王語心在電梯內親吻時，王語心雖有稍微後
    移，但並非基於閃躲或拒絕之意，難認有何違反王語心意願
    。又依原審勘驗107年8月20日王語心與黃俊宏離開黃俊宏上
    開住處之監視器錄影畫面（見原審卷第412-416頁），可知
    王語心與黃俊宏在行進過程中多次停下交談，並有諸多肢體
    接觸，且王語心態度從容、未有閃躲之情，此與王語心抗辯
    其係受黃俊宏逼迫、倉皇逃離之情節大相逕庭，難認其所述
    為可信。
　㈢王語心再辯稱：其因經濟壓力受僱於黃俊宏之合和公司，前
    揭行為均為黃俊宏所逼迫，其對黃俊宏強制猥褻、性騷擾等
    犯行僅能隱忍，並未侵害邱荷絢之配偶權云云，查：
　⒈依王語心（Tracy）、黃俊宏（Frank huang）於107年間之對
    話紀錄（見原審卷第285、313-314、318、327頁）:
    ⑴8/1
      下午10:23王語心：Frank,謝謝您～
　　　下午10:25王語心：這段時間不知該怎麼說、其實很多時 
　　　                 候、覺得自己已經無法呼吸和走下去
　　　                 、卻是您的堅持讓我看見不放棄和勇
　　　　　　　　　　　 敢。
　　　下午10:28黃俊宏：相信我…
      下午10:30王語心：希望你們有一個好的睡眠、平靜和溫 
　　　                 暖的夜晚。晚安
　　　……
　　⑵8/15
    　下午6:16王語心：Frank～若您有多些顧忌、覺得執行上
　　　                無法放心授權、或是您可以請適合的人
　　　                協助管理。我可以交接退下、您再思量
　　　                後告訴我。謝謝
      ……
　　　下午8:44王語心：您是有身分和有能力的。我算是落水狗
　　　                中幸運被拉起來的。在合和……對敬佩
　　　                和推崇，我一直沒有改變過。
　　　下午8:45王語心：走或不走…我沒有選擇、只有命一條。
      下午8:56黃俊宏：Tracy 不樂見意氣之言語，妳不需離開
      　　　　　　　　Carin屬於妳的。倒是我該思考離開公
　　　　　　　　　　  司的是我！
    ⑶8/16
　　　上午12:38王語心：Frank…其實你的耐心和體貼 我都明 
　　　 　　　　　　　　白、也很羨慕Susan有一個這樣疼惜她
　　　 　　　　　　　　包容她的另一半……
　　　下午12:39王語心：……今天我的一句失言、對你很抱歉
　　　                、合和繼續走或不走…決定權不在我。
                      　　　　　　　　 ……
　　　……
　　⑷8/20
　　　下午4:13王語心：Frank,百貨客戶臨時來公司
      下午4:16黃俊宏：不請自來，是來搬貨的?這是合和，請 
                       他不要來亂?要不我來處理！
      下午4:17黃俊宏：不准動我的貨品！
      下午4:21王語心：因為8月底和9月底、他們有兩個票到。
      下午4:21黃俊宏：這是合和！
    ⑸8/21
      上午8:12黃俊宏：Susan電話等勿接！
      下午8:21黃俊宏：我打電話予妳！
       ……
    ⑹8/26
      下午2:37王語心：Frank,這兩天雖是休假、您的家人一直
　　　　　　　　　　　打給我～您說不要接……。
　　⒉倘如王語心所述，其在107年7月2日、同年月12日受到黃俊
      宏強制猥褻、性騷擾等不尊重之對待，衡諸常情，理應避
      免與黃俊宏獨處、避免再予黃俊宏可趁之機，然王語心卻
      仍多次與黃俊宏獨處，且事後仍傳上開對黃俊宏敬佩、感
      激、祝福之訊息予黃俊宏，甚至同年8月20日同赴黃俊宏
      之住處，與黃俊宏發生親密身體接觸。再者，據邱荷絢所
      述，其與王語心於5年前因進口眼鏡業務即相識（見本院
      卷第306頁）。復依邱荷絢於偵查中證述：107年8月20日
      晚上伊回到家之後看見家裡地上有沙子跟長頭髮，因伊是
      短髮，伊問黃俊宏為何地上有沙子跟長頭髮，黃俊宏承認
      帶王語心回家。當天晚上伊打電話給王語心，王語心還跟
      伊道歉說很抱歉侵入伊的家庭等語（見本院卷第289頁、
      偵查卷第75頁）。果如王語心所稱，上開到酒店休息、肢
      體接觸、在電梯內接吻、牽手等情均違反其意願，王語心
      尚非無機會向邱荷絢透露上情而杜絕再次發生，惟其並未
      為之，遲至邱荷絢107年8月20日當晚於電話中質問時，始
      向邱荷絢道歉介入其家庭，堪認王語心與黃俊宏間確為親
      密之交往關係。
　　⒊王語心雖以：其受雇於黃俊宏，黃俊宏時常以公司業務、
      財務等問題對其施予心理壓力，進而多次違反其意願，對
      其為猥褻行為云云；查王語心原係藝術公司之代表人，從
      事進口眼鏡代理等業務，因經營不善於107年3月結束營業
      並有負債。黃俊宏原為其客戶，於藝術公司結束營運後，
      黃俊宏仍向王語心調貨，雙方開始有往來，嗣黃俊宏提議
      合作經營，雙方開始討論成立新公司及尋找辦公室，有王
      語心與黃俊宏之LINE對話紀錄可參（見原審卷第208-215
      、218頁），且有其等於107年6月20日所簽之協議書（見
      本院卷第133-135頁）。再依⑴黃俊宏於偵查中所述：伊與
      王語心均是從事眼鏡業，伊是門市營業，王語心是眼鏡代
      理商，王語心想將她代理的眼鏡放在伊門市賣，…。合作
      半年後，伊提出雙方合夥，各出資50％，一起做眼鏡代理
      ，王語心同意合作，但她說她沒有錢，手上有貨可以充抵
      出資額的30％，伊等就去敦化北路的律師事務所寫了合作
      書，並簽了合夥書，約定王語心目前代理品牌要歸屬於新
      成立的公司，在合夥書寫得很清楚。伊等之間的業務都是
      王語心告訴我後，伊按照她說的方式去處理，薪水部分，
      因為與王語心交往後，她要求1個月要5萬元的生活費，伊
      就給她，伊等是交往關係等語（見本院卷第260-261、283
      -284頁、偵查卷第29-30、71頁）；且⑵王語心107年8月26
      日於警詢問時陳述：「（請問妳今(25)日因何事情向警方
      報案?）因為我被合夥人用強迫的方式猥褻。」「我們是
      工作上的合作夥伴，他是我的合夥人兼出資人，也是公司
      負責人。」「我跟他有公司間合作上的往來。」各節（見
      本院卷第253、257頁、107年度偵字第25558號卷第29、33
      頁）。堪認王語心與黃俊宏就進口眼鏡業務為合夥關係，
      至為明確。況且王語心與黃俊宏既係合意發展成男女交往
      之親密關係，則不因王語心主張其等為僱傭關係而得卸免
      其侵害邱荷絢配偶權之責任，王語心以其與黃俊宏為僱傭
      關係之抗辯無法為其有利之認定。
　　⒋至於王語心所提出新北市政府108年3月12日函附新北市就
      業歧視評議委員會審定書、及其馬偕紀念醫院就醫門診紀
      錄單、心理治療紀錄摘要影本、診斷證明書以證明其遭黃
      俊宏強制猥褻、性騷擾云云（見原審卷第345-352、473-4
      79頁、本院卷第221-225頁）；然前揭就業歧視評議委員
      會審定書係認定王語心通報發生性騷擾事件後，合和公司
      未啟動調查程序、未設身處地關懷王語心感受等以審慎態
      度採取立即有效之補正及救濟措施等行政行為，違反性別
      工作平等法第13條第2項規定，並非認定黃俊宏對王語心
      有猥褻或性騷擾行為。又王語心所提出之門診紀錄單、心
      理治療紀錄摘要均僅為醫院方面依其所陳述情節所為紀錄
      ，且依病歷記載，引發王語心之焦慮不安情緒之創傷事件
      尚含王語心與前夫離婚、前夫自殺、公司倒閉舉債等（見
      本院卷第223頁）。又其與黃俊宏之交往時間為107年7-8
      月間，惟其至馬偕醫院接受諮商個別治療係在108年6-8月
      間，時間上亦有落差，尚難以此病歷資料所載王語心之焦
      慮情緒即遽認係因黃俊宏強制猥褻、性騷擾行為所致。
　  ⒌參以王語心前以黃俊宏於上揭時、地對其為強制猥褻行為
      ，對黃俊宏提起刑事告訴，經檢察官偵查後為不起訴處分
      ，王語心聲請再議，亦經駁回，有臺灣新北地方檢察署檢
      察官107年度偵字第33182號、第37134號不起訴處分書、
      臺灣高等檢察署108年度上聲議字第10002號處分書在卷可
      按（見本院卷第163-176頁）。益徵王語心抗辯其係遭黃
      俊宏強制猥褻、性騷擾，因迫於無奈僅能選擇隱忍，並未
      有侵害邱荷絢之配偶權云云，核屬無據。至於王語心提出
      對話紀錄抗辯其與黃俊宏之對話均為公事上之討論（見原
      審卷第183-344頁），其與黃俊宏並未逾越一般男女交往
      之分際云云；然縱前揭對話內容屬於公事上討論，仍無卸
      其與黃俊宏有前揭共處一室、親吻、牽手的行為，王語心
      此部分所辯，亦無理由。
　　㈣審酌王語心與黃俊宏所為上開行為，衡諸社會通念，顯已
      逾越一般男女社交行為，參以王語心明知黃俊宏為有配偶
      之人（見原審卷第144頁），且與邱荷絢相識，理應謹守
      與黃俊宏交往之分際，其等所為男女私情往來行為，足以
      破壞邱荷絢與黃俊宏間婚姻之圓滿狀態與幸福，情節自屬
      重大，依前開說明，邱荷絢依民法第184條第1項前段、第
      195條第1項前段、第3項規定請求王語心賠償慰撫金，自
      屬有據。本院既准依上開規定請求，則民法第184條第1項
      後段、同條第2項規定自無再予審就之必要，附此敘明。
    ㈤按慰撫金其核給之標準固與財產上損害之計算不同，然非
      不可斟酌雙方身分資力與加害情節、程度，及其他各種情
      形核定相當之數額。審酌王語心與黃俊宏間前揭逾越一般
      男女正常交往之行為，對邱荷絢婚姻生活圓滿、安全及幸
      福有所破壞，精神上應受有相當之痛苦，業據邱荷絢到庭
      陳述明確（見本院卷第306-307頁）。而王語心與黃俊宏
      交往期間不但共赴酒店開房獨處，且其與邱荷絢相識多年
      ，竟至邱荷絢與黃俊宏之住處與黃俊宏擁抱、親吻，事後
      不但未反省其行為造成邱荷絢莫大之心理痛苦，反於107
      年間先行對黃俊宏提出刑事妨害性自主告訴意圖卸免其責
      ，造成邱荷絢為協助黃俊宏之偵案調查之訟累，嗣於109
      年8月6日始對王語心提起本件告訴，對邱荷絢身心之煎熬
      不可謂不大。復考量兩造兩造學歷、經歷、收入、家庭生
      活情形與財產狀況（見原審卷第115頁、第179頁，外放兩
      造財產資料卷）等一切情狀，認邱荷絢向王語心請求40萬
      元之慰撫金為適當，逾此部分之請求，則不能准許。
四、綜上所述，邱荷絢依民法第184條第1項前段、第195條第1項
    前段、第3項規定請求王語心給付40萬元，及自起訴狀繕本
    送達之翌日即109年9月22日起至清償日止，按年息百分之5
    計算之利息部分，為有理由，應予准許；逾此部分之請求，
    為無理由，不應准許。從而，原審就上開應准許部分中之20
    萬元【計算式：40萬元－20萬元（即原審判准部分）＝20萬元
    】本息部分，為邱荷絢敗訴之判決，尚有未合，附帶上訴意
    旨指摘原判決此部分不當，求為廢棄，為有理由，爰由本院
    改判如主文第3項所示。至於原審判准之20萬元本息部分，
    原審為邱荷絢勝訴之判決，並依職權宣告假執行，及供擔保
    後得免為假執行；及其餘不應准許部分，原審判決為邱荷絢
    敗訴之諭知，並駁回其此部分假執行之聲請，均無不合，王
    語心上訴意旨及邱荷絢其餘之附帶上訴意旨，分別指摘原判
    決此部分不當，均無理由，應予駁回。
五、本件事證已臻明確，兩造其餘之攻擊或防禦方法及所用之證
    據，經本院斟酌後，認為均不足以影響本判決之結果，爰不
    逐一論列，附此敘明。
六、據上論結，本件王語心之上訴為無理由，邱荷絢之附帶上訴
    為一部有理由、一部無理由，依民事訴訟法第450條、第449
    條第1項、第79條、第78條，判決如主文。
中　　華　　民　　國　　110 　年　　11　　月　　24　　日
                  民事第二十二庭
                      審判長法  官  張靜女
                            法  官  范明達
                            法  官  葉珊谷
正本係照原本作成。
不得上訴。
中　　華　　民　　國　　110 　年　　11　　月　　24　　日

                            書記官  陳玉敏